# DIEGO BRAVO ACUÑA

RUN 18.440.115-0 · Pasaje Alcala 323, Quilicura · Santiago de Chile +569 7 981 1055 · dbravo@outlook.cl

**Profesional Administrativo**, con más de 10 años de experiencia en contabilidad, finanzas y análisis de datos. Alta capacidad de adaptación a distintos equipos y entornos de trabajo. Gran sentido de la responsabilidad, proactividad y disposición a enfrentar nuevos desafíos. Asertividad y coherencia al expresar ideas, capacidad de establecer prioridades y planificar múltiples tareas.

## **EXPERIENCIA**

#### 2019 - ACTUALIDAD

#### **ANALISTA CASH MANAGEMENT, SCOTIABANK**

Mi rol como Analista Cash Management se ha centrado en diversas responsabilidades clave. He liderado la normalización de productos bancarios, en revisión, conciliación, implementación de procesos para optimizar la eficiencia, análisis detallado de datos financieros y generación de informes, dashboards y análisis cruzados de tablas. Mi labor también incluye la medición y evaluación constante de procesos para asegurar un flujo operativo eficaz. Todo esto acompañado de herramientas y lenguajes Informáticos (Python, SQL, Power BI, Excel).

#### 2014 - 2019

# ANALISTA CONTABLE, TERMINAL PESQUERO METROPOLITANO S.A.

Durante mi período, fui responsable del análisis contable, imputación y registro preciso de documentos financieros. Destacando en la gestión de facturas y la generación puntual de Estados de Resultados mensuales, contribuí a brindar información clave para la toma de decisiones estratégicas. Además, elaboré informes analíticos que fueron fundamentales para respaldar decisiones informadas en la gestión financiera y operativa.

#### 2013 - 2014

## **COORDINADOR DE OPERACIONES, FFISS INGENIERÍA EIRL**

Asumí un amplio espectro de responsabilidades. Estuve a cargo de la gestión de personal, análisis exhaustivo de costos, supervisión de la facturación y revisión de tarifas de servicios, así como del proceso de cobro. Adicionalmente, me ocupé de la preparación de documentación, contratación y coordinación de operaciones, manteniendo un estricto control y gestión de la calidad en los procesos.

Mi función incluyó la representación ante OS-10 de Carabineros y la generación de reportes financieros mensuales (Estado de Resultados), lo que proporcionó una visión clara del desempeño económico de la empresa.

#### 2012 - 2013

## FREELANCER ADMINISTRATIVO, INDEPENDIENTE

Inventario de bienes, selectivos y generales. Arqueos de caja, análisis de datos, identificación y resolución de problemáticas en procesos productivos. Análisis de cuentas, análisis de estados financieros, proyecciones, planillas, entre otros.

#### 2010 - 2011

#### **ANALISTA CONTABLE, DISTAL S.A.**

Ejecución de tareas administrativas de acuerdo a las instrucciones del departamento de contabilidad. Digitación e imputación de documentos, facturación a clientes, conciliaciones bancarias, emisión de libros contables, encargado de archivo.

# **EDUCACIÓN**

#### **ACTUALIDAD**

# INGENIERÍA EN INFORMÁTICA, INSTITUTO IACC

Actualmente finalizando el segundo año de la carrera con altos estándares de desempeño, presentando un promedio general superior al 90%.

2012 - 2015

**INGENIERÍA EN ADMINISTRACIÓN,** UNIVERSIDAD TECNOLÓGICA INACAP Incompleta, 3 años cursados de la carrera.

2007 - 2010

**TÉCNICO PROFESIONAL,** COMPLEJO EDUCACIONAL MONSEÑOR LUIS A. PEREZ Titulado como técnico nivel medio en administración de empresas.

1999 - 2006

ENSEÑANZA BÁSICA, COMPLEJO EDUCACIONAL MONSEÑOR LUIS A. PEREZ

## **APTITUDES**

- Alta capacidad de adaptación.
- Disposición frente a los desafíos.
- Capacidad para trabajar bajo presión.
- Asertividad y coherencia.
- Creatividad para resolver problemas.
- Alta capacidad para trabajar con equipos.

# HABILIDADES TÉCNICAS

- Microsoft Excel Nivel Avanzado
- Power BI Intermedio
- SQL Intermedio
- ERP SAP Business One Intermedio
- HTML Intermedio
- CSS Intermedio

- Python (Análisis de Datos) Básico
- Javascript Básico
- ERP Defontana Básico
- Manejo de Software Avanzado
- Manejo de Hardware (Montaje y Desmontaje)